Sebastian Casallas Arias

Colombia, Bogotá · https://www.linkedin.com/in/sebastian-casallas-arias-a46645302 · +57 3224729356 · sebastiancasallasarias2020@gmail.com

Desarrollador de Software Junior con más de 6 meses de experiencia en desarrollo Backend. He trabajado en proyectos como plataformas SASS para veterinarios y gestión de equipos, utilizando tecnologías como Node.js, Express, React y TailwindCSS. Destaco por mi capacidad para implementar arquitecturas de código limpio y tipado estricto, asegurando la calidad y escalabilidad del software. Además, me puedo comunicar en inglés y una gran pasión por el aprendizaje continuo.

EXPERIENCIA PROFESIONAL

Zecsba – APV Colombia, Bogotá

Desarrollador FullStack Mayo – 2024 – Julio 2024

- Desarrollé una plataforma para administrar los pacientes de cada veterinario de la zona.
- Implementé Model View Controller usando Node.js y Express, mejorando la legibilidad del código.
- Utilicé una arquitectura de código limpio para evitar problemas futuros con dependencias o bases de datos.
- Utilicé React y TailwindCSS para desarrollar la parte del Frontend.

Zecsba - UpTask Colombia, Bogotá

Desarrollador FullStack

Junio – 2024 – Agosto 2024

- Desarrollé una plataforma para la gestión de equipos de pequeñas y medianas empresas del sector.
- Implementé tipado estricto tanto para el Backend como para el Frontend para evitar errores en la ejecución del código.

Honda Australia Australia, Melbourne

Líder de un equipo de limpieza

Marzo – 2023 – Diciembre 2023

- Estuve al cargo de un equipo de 12 personas para mantener el orden y limpieza del edificio.
- Mejorando la velocidad con la que lográbamos completar las tareas del día a día.

EDUCACIÓN

Academlo Colombia, Bogotá

Desarrollador FullStack

Marzo 2024 – Septiembre 2024

Australia, Melbourne

Milestones education Enero 2023 – Marzo 2024

Curso intensivo de Ingles

SKILLS ADICIONALES

- **Habilidades Técnicas:** HTML, CSS, JavaScript, React, Node.js, Express, TailwindCSS, Typescript, MongoDB, Postgres.
- **Habilidades Blandas:** Gestión del tiempo, trabajo en equipo, comunicación efectiva, adaptabilidad, flexibilidad, autodidactismo, liderazgo.